【裁判字號】    92,勞執,1
【裁判日期】    920116
【裁判案由】    
【裁判全文】
臺灣臺南地方法院民事裁定  九十二年度勞執字第一號
    聲  請  人  丁○○○
                戊○○
                乙○○○
                丙○○
                己○○○
                        共同.
    相  對  人  彩色屋開發事業有限公司
    法定代理人  甲○○
右當事人間聲請裁定准予強制執行事件，本院裁定如左：
    主      文
兩造於民國九十一年八月十九日在台南市政府成立「相對人同意依序給付聲請人丁○○○、戊○○、己○○○、乙○○○、丙○○退休金各新台幣壹拾萬元、伍萬元、
萬伍仟元、貳萬陸仟元、壹萬捌仟元」之調解，准予強制執行。
聲請程序費用由相對人負擔。
    理      由
一、本件聲請意旨略以：聲請人係受僱於相對人公司之勞工，因經濟不景氣，相對人
    公司經營不善，兩造乃於民國九十一年八月十九日在台南市政府因勞資爭議事件
    而成立「一相對人同意給付聲請人丁○○○退休金新台幣（下同）十五萬元。．
    ．三相對人同意給付退休金於聲請人戊○○七萬元；己○○○五萬元；（許）魏
    仙貴三萬五千元；丙○○二萬五千元。．」之調解。茲因相對人未能履行其義務
    ，爰依法聲請如主文第一項所示之調解，准予強制執行等語。
二、按勞資爭議經調解成立或仲裁者，當事人之一方不履行其義務時，他方當事人得
    向該管法院聲請裁定強制執行；又前條之聲請強制執行，非有左列各款情形之一
    者，法院不得為駁回之裁定：一、調解或仲裁內容，係使當事人為法律上所禁止
    之行為者。二、調解或仲裁內容，與爭議標的顯屬無關或性質不適於強制執行者
    。三、依其他法律不得為強制執行者。四、違反本法調解、仲裁之規定者。勞資
    爭議處理法第三十七條第一項、第三十八條分別定有明文。
三、經查：聲請人前開主張之事實，已據提出財團法人台南勞資事務基金會勞資爭議
    協調紀錄、支票及退票理由單（以上均影本）為證，且有台南市政府九十二年一
    月十日南市勞動字第０九二０二０二三四五０號函在卷足憑，應堪信為真實。又
    兩造經財團法人台南勞資事務基金會成立之前開調解，亦無勞資爭議處理法第三
    十八條所示情形。從而，聲請人依勞資爭議處理法第三十七條第一項規定，請求
    就兩造於九十一年八月十九日在台南市政府成立如主文第一項所示之調解，准予
    強制執行，為有理由，應予准許。
四、依非訟事件法第八條第二項、第七十八條，裁定如主文。
中      華      民      國    九十二    年      一      月      十六    日
                                臺灣臺南地方法院民事第四庭
~B法      官  張季芬
右為正本係照原本作成
如對本裁定抗告須於裁定送達後十日內向本院提出抗告狀，並應繳納抗告費新台幣四十五元。
中      華      民      國    九十二    年      一      月      十六    日
~B法院書記官  汪姿秀


司法院資訊處製作；財團法人民間司法改革基金會備份。
